【裁判字號】    98,消債更,592
【裁判日期】    981117
【裁判案由】    更生事件
【裁判全文】
臺灣臺中地方法院民事裁定           98年度消債更字第592號
聲  請  人  辛○○
代  理  人  黃鈴律師
債  權  人  台北富邦商業銀行股份有限公司
                      統一編號.
法定代理人  乙○○
債  權  人  香港商香港上海豐銀行股份有限公司
                      統一編號.
法定代理人  癸○○
債  權  人  陽信商業銀行股份有限公司
                      統一編號.
法定代理人  丁○○
債  權  人  萬泰商業銀行股份有限公司
                      統一編號.
法定代理人  甲○○
債  權  人  台新國際商業銀行股份有限公司
                      統一編號.
法定代理人  庚○○
債  權  人  大眾商業銀行股份有限公司
                        10樓.
                      統一編號.
法定代理人  丙○○
債  權  人  安泰商業銀行股份有限公司
                      統一編號.
法定代理人  戊○○
債  權  人  中國信託商業銀行股份有限公司
                      統一編號.
法定代理人  壬○○
債  權  人  慶豐商業銀行股份有限公司
                      統一編號.
法定代理人  己○○
上列當事人聲請消費者債務清理事件，本院裁定如下：
    主  文
聲請人即債務人辛○○自中華民國98年11月17日10時起開始更生
程序。命司法事務官進行本件更生程序。
    理  由
一、按債務人不能清償債務或有不能清償之虞，且無擔保或無優
    先權之債務總額未逾新臺幣（下同）1,200萬元者，於法院
    裁定開始清算程序或宣告破產前，得向住所地法院聲請更生
    ，消費者債務清理條例第3條、第5條及第42條第1項定有明
    文。次按法院裁定開始更生程序後，得命司法事務官進行更
    生程序，亦為同條例第16條第1項所明定。
二、本件債務人主張：其有不能清償債務情事，前已提出債權人
    清冊，且其無擔保或無優先權之債務總額未逾新台幣一千二
    百萬元，復未經法院裁定開始清算程序或宣告破產，爰向本
    院聲請更生等語。
三、經查聲請人即債務人主張其有不能清償債務之情事，前曾委
    任律師黃鈴發函，並附前置協商申請書暨債權人清冊等資
    料，向最大債權銀行台新國際商業銀行股份有限公司申請協
    商，該銀行並於97年10月8日收受，惟經三個月後仍未獲協
    商，請求依消費者債務清理條例裁定准予更生，既有其所提
    附卷之律師函、前置協商申請書暨債權人清冊、掛號郵件收
    件回執、戶籍謄本、財政部臺灣省中區國稅局財產歸屬及各
    類所得資料清單、債務人財產清單、所得及收入清單、生活
    必要支出清單、更生償還計畫草案、償還計劃表、債權人清
    冊暨債權總金額表、財團法人金融聯合徵信中心當事人綜合
    信用報告等在卷可稽，堪認其請求與消費者債務清理條例規
    定之要件相符，應予准許；並依首揭規定命司法事務官進行
    本件更生程序，爰裁定如主文。
中    華    民    國    98    年    11    月    17    日
                      民事庭法      官  張良華
上為正本係照原本作成
開始更生程序之裁定不得抗告
本裁定已於98年11月17日10時公告，如不服駁回保全處分請求之
裁定，應於裁定送達後10日內，以書狀向本院提出抗告，並繳納
抗告費新臺幣1千元
中    華    民    國    98    年    11    月    17    日
                            書  記  官  曾慶端


司法院資訊處製作；財團法人民間司法改革基金會備份。
